【裁判字號】    90,易,1759
【裁判日期】    900912
【裁判案由】    侵占
【裁判全文】
臺灣臺南地方法院刑事判決              九十年度易字第一七五九號
    公  訴  人  臺灣臺南地方法院檢察署檢察官
    被      告  甲○○
右列被告因侵占案件，經檢察官提起公訴（九十年度偵字第七九０八號），本院判決
如左：
    主  文
甲○○意圖為自己不法之所有，而侵害遺失物，處罰金壹仟元，如易服勞役，以佰
元折算壹日。
    事  實
一、甲○○於民國八十九年十月二十二日中午，陪同其夫李明賢在台南市○○路○段
    東帝士百貨公司男裝部購物，適其夫李明賢進入男子更衣室試穿衣服，其幼子李
    文（民國八十四年八月八日生）亦跟隨入內，旋即持一具ＭＯＴＯＲＯＬＡ牌行
    動電話自更衣室走出，交付甲○○，甲○○見該行動電話之廠牌、型式與其夫李
    明賢所使用之行動電話完全相同，遂誤認為李明賢所使用之行動電話完全相同，
    遂誤認為李明賢所有，而將之置入皮包，欲帶回住處，迨回至家中，李明賢自身
    上取出其所有之一具相同之行動電話，甲○○始知其子李文豪交付伊之行動電話
    非其夫所有，而係他人遺失，離本人所持有之物（按係乙○○於同日上午在該更
    衣室更衣時不慎遺失之門號0000000000號、序號000000000
    000000號行動電話），竟意圖為自己不法之所有，將之侵占為己有，並將
    該行動電話內之ＳＩＭ卡抽換為渠自有之0000000000號行動電話ＳＩ
    Ｍ卡，於翌日七時至十八時之間撥打通話六次。嗣因乙○○報警協尋，始為警循
    線查獲。
二、案經高雄市政府警察局新興分局報告台灣台南方法院檢察署檢察官偵查起訴。
    理  由
一、訊據被告甲○○，坦承將其子交付之前揭行動電話攜回住處，得知非其夫所有後
    ，仍抽換ＳＩＭ卡撥打等情，惟矢口否認侵占犯行，辯稱：伊於隔天下班時，即
    暗中將該行動電話放回東帝士百貨公司櫃臺，且如伊有意侵占，應不只使用一天
    云云。
二、然查：右揭乙○○所有之門號0000000000號，序號00000000
    0000000號行動電話，係於民國八十九年十月二十二日在台南市東帝士百
    貨公司男子更衣室遺失，業據被害人乙○○於警、偵訊中陳述甚詳；該行動電話
    於翌（二十三）日經由利用被告之門號0000000000號ＳＩＭ卡撥打七
    次，有ＣＤＲ通聯資料附卷可稽。而該行動電話係被告之子李文豪隨被告之夫李
    明賢進入更衣室拾獲而交付被告，迨攜回家中始知係他人遺失物，業據證人李明
    賢、李文豪陳述甚詳，核與被告所供相符。被告雖辯稱：已將該行動電話放回東
    帝士百貨公司櫃臺云云，然未能舉證以實其說，且渠所稱暗中將拾得物置回櫃臺
    ，竟不告知百貨公司服務人員，亦與常理有違，不足採信。況侵占罪乃即成犯，
    被告將持有之他人遺失之行動電話換插自己之ＳＩＭ卡，撥打多達次，顯然係易
    持有為所有之意思而支配、使用該拾得物，渠意圖為自己不法之所有，侵占遺失
    物之犯行即已完成。縱事後因悔悟或恐被出而將之放回拾獲地點，亦無礙於侵占
    罪責之成立。本件事證明確，被告犯行堪予認定。
三、核被告所為係犯刑法第三百三十七條之侵占遺失物罪，爰審酌其犯罪之一切情狀
    ，量處如主文所示罰金，並論知易服勞役之折算標準。
據上論斷應依刑事訴訟法第二百九十九條第一項前段、刑法第三百三十七條、第四十
二條第二項，罰金罰鍰提高標準條例第一條前段、第二條，判決如主文。
中    華    民    國       九十       年      九       月     十  二    日
                                  臺灣臺南地方法院刑事第三庭
                                          法  官  蘇  孫  波
右正本證明與原本無異。
如不服本判決，應於判決送達後十日內，向本院提出上訴狀。
                                          書記官  林  朝  鴻
中    華    民    國       九十       年      九       月     十  三    日


司法院資訊處製作；財團法人民間司法改革基金會備份。
